臺灣桃園地方法院民事裁定
110年度桃簡聲字第135號
聲  請  人  吳樹清
相  對  人  李明璋
上列當事人間聲請停止執行事件，本院裁定如下：
    主    文
聲請人供擔保新臺幣4,500元後，本院110年度司執字第91714號
執行事件之強制執行程序，於本院110年度桃簡字第1830號債務
人異議之訴事件判決確定或終結前，應暫予停止。
    理    由
一、按強制執行程序開始後，除法律另有規定外，不停止執行；
    有回復原狀之聲請，或提起再審或異議之訴，或對於和解為
    繼續審判之請求，或提起宣告調解無效之訴、撤銷調解之訴
    ，或對於許可強制執行之裁定提起抗告時，法院因必要情形
    或依聲請定相當並確實之擔保，得為停止強制執行之裁定，
    強制執行法第18條第1項、第2項定有明文。又法院依強制執
    行法第18條第2項定擔保金額而准許停止強制執行之裁定者
    ，該項擔保係備供債權人因停止執行所受損害之賠償，其數
    額應依標的物停止執行後，債權人未能即時受償或利用該標
    的物所受之損害額，或其因另供擔保強制執行所受之損害額
    定之，非以標的物之價值或其債權額為依據，亦有最高法院
    91年度台抗字第429號裁定意旨可參。
二、聲請意旨略以：聲請人以相對人為被告向本院提起債務人異
    議之訴，主張相對人於本院110年度司執字第91714號執行程
    序所執執行名義債權已消滅，業經本院以110年度桃簡字第1
    830號受理在案，為免受有不能回復之損害，聲請人願供擔
    保，請准裁定於上開債務人異議之訴事件判決確定前，停止
    本院110年度司執字第91714號給付票款事件之強制執行程序
    等語。
三、經查，本件相對人即債權人李明璋以本院110年度司票字第1
    849號本票裁定暨確定證明書為執行名義，向本院聲請對聲
    請人即債務人之財產在新臺幣（下同）30,000元，及自民國
    109年11月14日起至清償日止，按週年利率6％計算之利息範
    圍內為執行，業經本院調閱本院110年度司執字第91714號給
    付票款強制執行事件卷宗查核無誤，而聲請人以已於110年1
    2月15日提起債務人異議之訴為由，聲請裁定停止本院110 
    年度司執字第91714號執行事件之強制執行，復經調閱本院1
    10年度桃簡字第1830號債務人異議之訴事件卷宗屬實，是聲
    請人聲請停止執行，於法尚無不合。而聲請人所提起之債務
    人異議之訴事件屬適用簡易訴訟程序之案件，且不得上訴第
    三審，參考各級法院辦案期限實施要點規定，第一審及第二
    審簡易訴訟程序審判案件之辦案期限各為10月、2年，加上
    裁判送達、上訴、分案等行政作業期間，則兩造間本案訴訟
    審理之期限約需3年，爰審酌上開情事，預估本件債務人異
    議之訴獲准停止執行，因而致相對人執行延宕之期間。準此
    ，聲請人為相對人提供相當於此期間依法定利率計算之4,50
    0元為擔保，應為已足（計算式：30,000元5％3＝4,500元）
    ，爰酌定相當擔保金額4,500元予以准許。
四、依強制執行法第18條第2項，裁定如主文。
中　　華　　民　　國　　110 　年　　12　　月　　22　　日
                  桃園簡易庭  法  官  曾耀緯
以上為正本係照原本作成。
如對本裁定抗告，應於本裁定送達後10日內，向本院提出抗告狀
並表明抗告理由（須附繕本），及繳納抗告費新臺幣1,000元。
中　　華　　民　　國　　110 　年　　12　　月　　22　　日
                              書記官  張俊睿